---
title: "The Foundamentals of ggplot2"
date: 
output: 
  beamer_presentation:
    includes:
       in_header: header.tex
    latex_engine: xelatex
    toc: true
    theme: "Singapore"
    fonttheme: "structurebold"
    slide_level: 2
    fig_width: 5
    fig_height: 3
    fig_caption: true
---

```{r setup, include=FALSE}
knitr::opts_chunk$set(echo = TRUE, fig.height=3.2, fig.width=5.6, warning=FALSE, message=FALSE)
```

#Concept and Template  

## Install and library ggplot2


```{r message=TRUE}
#install.packages(c("ggplot2","tidyr","dplyr"))
#install.packages("tidyverse")
library(tidyverse)
```

## Introduction
```{r echo=FALSE}
library(knitr)
library(png)
library(grid)
img <- readPNG("H:\\ggplot\\layers.png")
grid.raster(img)
```


## First layer: Data
```{r echo=FALSE}
grid.raster(img)
```

----

Data:  資料來源，要對哪個data.frame畫圖？ ( [Iris data set](https://en.wikipedia.org/wiki/Iris_flower_data_set#Data_set) )  

```{r}
ggplot(data=iris)
```

## Second layer: Aesthetics
```{r echo=FALSE}
grid.raster(img)
```

----

Aesthetic: 美學對應，指定data set和圖形的對應關係  

```{r}
ggplot(data=iris, 
       aes(x=Sepal.Length, y=Sepal.Width))
```

## Third layer: Geommetries  

```{r echo=FALSE}
grid.raster(img)
```

----

Geometries: 幾何圖案，要用哪種幾何圖形繪圖？(點, 線, bar, ...)  

```{r}
ggplot(data=iris, 
       aes(x=Sepal.Length, y=Sepal.Width))+
        geom_point()
```

## Forth layer: Facets

```{r echo=FALSE}
grid.raster(img)
```

----

Facets: (多個)繪圖平面  

```{r}
ggplot(data=iris, 
       aes(x=Sepal.Length, y=Sepal.Width))+
        geom_point()+
        facet_grid(.~Species)
```

## Fifth layer: Statistics  

```{r echo=FALSE}
grid.raster(img)
```

----

Statistics: 將data轉換成哪種統計量在繪圖？  

```{r}
ggplot(data=iris, 
       aes(x=Sepal.Length, y=Sepal.Width))+
        geom_point()+
        facet_grid(.~Species)+
        stat_smooth(method="lm", se=F, col="red")
```

## Sixth layer: Coordinates  

```{r echo=FALSE}
grid.raster(img)
```

----

Coordinates: 座標系統，哪種座標系？x軸、y軸的設定？  

```{r }
ggplot(data=iris, 
       aes(x=Sepal.Length, y=Sepal.Width))+
        geom_point()+
        facet_grid(.~Species)+
        stat_smooth(method="lm", se=F, col="red")+
        scale_y_continuous(name = "Sepal Width (cm)", limits=c(2,5))+
        scale_x_continuous(name = "Sepal Length (cm)", limits=c(4,8))+
        coord_equal()
```

## Seventh layer: Theme

```{r echo=FALSE}
grid.raster(img)
```

----

Theme: 主題，所有與資料本身無關的繪圖細節  

```{r eval=FALSE}
ggplot(data=iris, 
       aes(x=Sepal.Length, y=Sepal.Width))+
        geom_point()+
        facet_grid(.~Species)+
        stat_smooth(method="lm", se=F, col="red")+
        scale_y_continuous(name = "Sepal Width (cm)", limits=c(2,5))+
        scale_x_continuous(name = "Sepal Length (cm)", limits=c(4,8))+
        coord_equal()+
        theme(panel.background = element_blank(),
              plot.background = element_blank(),
              legend.background = element_blank(),
              legend.key = element_blank(),
              strip.background = element_blank(),
              axis.text = element_text(colour = "black"),
              axis.ticks = element_line(colour = "black"),
              panel.grid.major = element_blank(),
              panel.grid.minor = element_blank(),
              axis.line = element_line(colour = "black"),
              strip.text = element_blank(),
              panel.margin = unit(1, "lines")
 )
```

---

```{r echo=FALSE}
ggplot(data=iris, 
       aes(x=Sepal.Length, y=Sepal.Width))+
        geom_point()+
        facet_grid(.~Species)+
        stat_smooth(method="lm", se=F, col="red")+
        scale_y_continuous(name = "Sepal Width (cm)", limits=c(2,5))+
        scale_x_continuous(name = "Sepal Length (cm)", limits=c(4,8))+
        coord_equal()+
        theme(panel.background = element_blank(),
              plot.background = element_blank(),
              legend.background = element_blank(),
              legend.key = element_blank(),
              strip.background = element_blank(),
              axis.text = element_text(colour = "black"),
              axis.ticks = element_line(colour = "black"),
              panel.grid.major = element_blank(),
              panel.grid.minor = element_blank(),
              axis.line = element_line(colour = "black"),
              strip.text = element_blank(),
              panel.margin = unit(1, "lines")
 )
```


#Preprocessing Categorical Variables  

## Categorical variable, factor, and levels  

以iris為例，觀察唯一的categorical variable: Species

```{r}
class(iris$Species)
```

觀察level的數量、標籤、以及排序情形
```{r}
levels(iris$Species)
```

----

## Categorical variable, factor, and levels  
  
觀察一下facet的排列：    

```{r fig.height=2, fig.width=4}
ggplot(data=iris, 
       aes(x=Sepal.Length, y=Sepal.Width))+
        geom_point()+
        facet_grid(.~Species)+
        stat_smooth(method="lm", se=F, col="red")
```


----

觀察一下bar chart的排列：  
```{r fig.height=3, fig.width=5}
ggplot(data=iris,
       aes(x=Species))+
        geom_bar()
```


---

## Why bother?  

* level的順序，就是圖形排列的順序    
* 想要把圖形重新排列，就要把level重新排列  
* 介紹一個好用的package: $\color{red}{\text{forcats}}$  
* $\color{red}{\text{forcats}}$ 就是 $\color{red}{\text{for\ cat}}$egorical的意思，裡面有許多好用的function  
* 不用install & library了，它就在`tidyverse`裡面  

---

##法一：自己手動調整順序  

* 使用 fct_relevel(fct變數, new.order) 
* e.g. new.order=c("versicolor","setosa","verginica")  

```{r}
new.order <- c("versicolor","setosa","virginica")
test <- fct_relevel(iris$Species, new.order)
levels(test)
```

---
   
   
* 連結一下之前教的`dplyr`:    

```{r}
iris2 <- iris %>% 
        mutate(Species2=fct_relevel(Species, new.order))
levels(iris2$Species2)
```

---
  
    
* 一氣呵成，把圖也一起畫出來:    
```{r}
iris %>% 
        mutate(Species2=fct_relevel(Species, new.order)) %>%
        ggplot(aes(x=Sepal.Length, y=Sepal.Width))+
        geom_point()+
        facet_grid(.~Species2)
```


---
  
  
* 再練一次，這次換bar chart:  
```{r}
iris %>% 
        mutate(Species2=fct_relevel(Species, new.order)) %>%
        ggplot(aes(x=Species2))+
        geom_bar()
```


##法二：依照某個數值變項的大小調整順序  
  
* 再看一種圖形：side-by-side boxplot:  

```{r}
ggplot(data=iris,
       aes(x=Species, y=Sepal.Width))+
        geom_boxplot()
```

---

* 三種花的Sepal.Width中位數是"versicolor" < "virginica" < "setosa"  
* 那如何讓box plot照這個順序排列？    
* `fct_reorder(fct變數, numeric變數, function)`  
* `fct_reorder(Species, Sepal.Width, fun=median)`  

```{r}
test2 <- fct_reorder(iris$Species, iris$Sepal.Width,median)
levels(test2)
```

---
  

```{r}
iris %>%
        mutate(Species3=fct_reorder(Species, Sepal.Width, median)) %>%
        ggplot(aes(x=Species3, y=Sepal.Width))+
        geom_boxplot()
```

---

* 小技巧，把`forcats`的指令寫在`ggplot`裡就好了：  

```{r fig.height=3, fig.length=5}
ggplot(iris, 
       aes(x=fct_reorder(Species,Sepal.Width,median), y=Sepal.Width))+
        geom_boxplot()
```
  
* 只剩下那個醜翻天的x-label，這我們等等的課程再來處理  

```{r fig.height=3, fig.length=5}
ggplot(iris, 
       aes(x=fct_reorder(Species,Sepal.Width,median), y=Sepal.Width))+
        geom_boxplot() + xlab("Species") + ylab("Width") + theme_classic()
```

#Wrap up  
## Summary  
1. The concept and template of ggplot2  
```{r eval=FALSE}
ggplot(data=iris,  
       aes(x=Sepal.Length, y=Sepal.Width))+  
        geom_point()+  
        facet_grid(.~Species)+  
        stat_smooth(method="lm", se=F, col="red")+  
        scale_y_continuous(name = "Sepal Width (cm)", limits=c(2,5))+  
        scale_x_continuous(name = "Sepal Length (cm)", limits=c(4,8))+  
        coord_equal()+  
        theme()
```
  
2. Preprocessing Categorical Variables  
```{r eval=FALSE}
fct_relevel(iris$Species, c("versicolor","setosa","virginica"))
fct_reorder(iris$Species, iris$Sepal.Width,median)
```