---
title: "Data Visualization with ggplot2 (EDA approach)"
output:
  pdf_document:
    toc: yes
  html_document:
    df_print: paged
    number_sections: yes
    toc: yes
    toc_float:
      collapse: yes
      soomth_scroll: no
---


```{r message=FALSE, warning=FALSE}
library(tidyverse)
library(RColorBrewer) #做brewer.pal()時，用的package
```



#Dataset: mtcars

取自`1974 Motor Trend US magazine`    
記錄1973-1974的32款汽車(n=32)，   
的11項與汽車設計和表現有關的變項(p=11)。   
   

先來看看資料長相：  

```{r}
mtcars
```
   

各變項代表的意義：  

```{r eval=FALSE}
? mtcars
```

 
* mpg: miles per gallon  (油耗的指標)每加侖汽油行駛英里數；連續型
* cyl: Number of cylinders 的汽缸數；類別?連續？
* disp: Displacement(cu.in.) 單汽缸排氣量；連續型
* hp: Gross horsepower 馬力；連續型
* drat: Rear axle ratio 後輪軸比; 連續型
* wt: Weight(lb / 1000) 車重；連續型
* qsec:  1/4 mile time 靜止到1/4 mile所需的時間 (加速能力的指標); 連續型
* vs: V/S V型引擎或Straight引擎(直列引擎); 類別型
* am: Transmission(0 = automatic, 1 = manual) 自排or手排；類別型
* gear: Number of forward gears 前進檔數; 類別?連續？
* carb: Number of carburetors 化油器數量; 類別?連續？


#初步全覽

目標：觀察變數類型、檢查異常資料、發想可能題目  

先用`GGally:ggpairs()`一網打盡全部變數  

```{r message=FALSE, warning=FALSE}
library(GGally)
ggpairs(mtcars)
```

這張圖的主對角線是distribution，非對角線是association/correlation  
看起來所有變數都是"連續型"  
但仔細檢查會發現，`cyl`, `vs`, `am`, `gear`, `carb` 是類別型變數  
所以，將資料轉換格式，再做一次ggpairs，  
觀察對角線的distribution, 非對角線的association/correlation  

```{r message = FALSE, warning = FALSE}
mtcars <- mutate(mtcars, cyl = factor(cyl), vs = factor(vs),
                 am = factor(am), gear = factor(gear),
                 carb=factor(carb)) %>%
        select(mpg, disp:qsec, cyl, vs:carb)
ggpairs(mtcars)
```

  
也會用`summary`看看數值摘要，以及可能的異常值  

```{r}
summary(mtcars)
```
  
對於連續型變數，correlation matrix也有一個好用的package可以用：  

```{r message=FALSE, warning=FALSE}
#install.packages("corrplot")
library(corrplot)
corMat <- cor(mtcars[,1:6])
corrplot(corMat, method="number")
```

再多加一些指令，看的更清楚：  

```{r}
corrplot.mixed(corMat, lower="square", upper="number",
               order = "hclust", tl.col="black") 
```

可以看出左上角是一群，右下角是一群，兩群成負相關。  



# 單變數探索

有興趣的問題大概分兩部分：  
1. marginal distribution為何？  
2. 離散型變數各level的次數排序為何？  

## marginal distribution(連續型)？  

看連續型變數的distribution，大致上分三種方式：  
1. histogram  
2. density  
3. boxplot  

以`mtcars`的`mpg(miles per gallon)`為例，  
以下以三種圖形來探索mpg 的 distribution  

1. 看histogram
```{r}
ggplot(mtcars, aes(mpg)) +
  geom_histogram(bins=10) #bins表示你要切成幾段，預設是30
  #geom_histogram(binwidth=3) + #binwidth表示你一段想要多長
```

2. 看density
```{r}
ggplot(mtcars, aes(mpg)) +
  geom_density(bw=3) #bw是bandwith的縮寫
```

3. 看box-plot  
```{r}
ggplot(mtcars, aes(x = 1, y = mpg))+
        geom_boxplot()
```


4. 搭配資料處理的技巧，再探索一次：  

從density和boxplot都看得出有outlier在作怪，試試拿掉outlier後的distributino會變怎樣  

```{r}
mtcars %>%
        filter(mpg < 30) %>%
        ggplot(aes(mpg)) +
        geom_density(bw=3) + #bw是bindwith的縮寫
        xlim(0,35)+
        ggtitle("Empirical density plot of miles per gallon")
```



## marginal distribution(離散型)？

看離散型變數的distribution，大致上分兩種方式：  
1. bar chart  
2. pie chart (不推)  

以`mtcars`的`cyl(Number of cylinders)`為例，  
以下以兩種圖形來探索cyl 的 distribution

1. bar chart  
```{r}
ggplot(mtcars, aes(cyl))+
        geom_bar()
```

為什麼不用指定`aes(y=)`？  
因為`geom_bar()`有預設`geom_bar(stat="count")`  
所以在背後已經先用`count()`算出`count(cyl)`的次數分配表，才畫圖。  
(見`?gemo_bar`)

```{r}
ggplot(mtcars, aes(cyl))+
        geom_bar(stat="count")
# stat = "identity" <- height of the bars to represent values in the data
```

所以可以想像，如果`stat`我不使用預設值，而改用`stat="identity"`  
那應該畫不出圖來：  

```{r eval=FALSE}
ggplot(mtcars, aes(cyl))+
        geom_bar(stat="identity")
```

所以可以想像，依照上面ggplot和geom_bar的邏輯，  
應該可以試試另一種畫法：`dplyr + ggplot2`  

介紹`dplyr: count()`
```{r}
count(mtcars, cyl)
```

這其實就是`geom_bar(stat="count")`在幫我們做的事，  
而現在我想自己做：  

利用dplyr製作出新的data.frame，再丟到ggplot裡面畫圖：  
```{r}
mtcars %>% 
        count(cyl) %>%
        ggplot(aes(x=cyl, y=n))+
        geom_bar(stat="identity")
        #若用geom_bar()，會error，why?
```

再多講一點，如果我想把y軸變成"百分比"，而不是"次數"，可以怎麼做？  

```{r}
mtcars %>% 
        count(cyl) %>%
        mutate(percent=n/sum(n)) %>%
        ggplot(aes(x = cyl, y = percent))+
        geom_bar(stat="identity")
```





2. pie chart (被排擠的圖形)

```{r}
ggplot(mtcars, aes(x=1, fill=cyl))+
        geom_bar()+
        coord_polar(theta="y")
```

為什麼不鼓勵用pie chart？  
因為Pie Chart做的到的，bar chart都做的到，且做的更好  
而且Pie Chart在變數個數>3以後，會變的很不清楚：  

```{r}
ggplot(mtcars, aes(x=1, fill=carb))+
        geom_bar()+
        coord_polar(theta="y")
```

carb(化油器數量)=1, 2, 4，誰大？  
化油器數量=6, 8，誰大？  
用Pie Chart來看很不清楚，但如果用bar chart，就一目了然：  

```{r}
ggplot(mtcars, aes(carb))+
        geom_bar()
```


## 離散型變數的level排序？

延續上例，我們在觀察離散型變數的時候，  
有時候更care哪些level的次數最多？哪些最少？排序情形為何？  
這些問題都可以用以下圖形做到  
1. bar chart  
2. scatter plot  
3. Cleveland Dot plot  

1. barchart
```{r}
mtcars %>%
        count(carb) %>%
        ggplot(aes(x = fct_reorder(carb,n), y = n))+
        geom_bar(col = "#FF7744", fill = "#FFAA33", stat="identity")
```

再多加兩個東西：給座標軸label & 把座標軸翻轉  
```{r}
mtcars %>%
        count(carb) %>%
        ggplot(aes(x=fct_reorder(carb,n),y=n))+
        geom_bar(col = "#FF7744", fill = "#FFAA33", stat="identity")+
        labs(x="Number of carburetors")+
        coord_flip()
```

2. scatter plot  
```{r}
mtcars %>% 
        count(carb) %>%
        ggplot(aes(x=n, y=fct_reorder(carb,n)))+
        geom_point(col = "#FF7744", fill = "#FFAA33")+
        labs(y="Number of carburetors")
```


3. Cleveland Dot plot  

```{r}
mtcars %>% 
        count(carb) %>%
        ggplot(aes(x=n, y=fct_reorder(carb,n)))+
        geom_point(size=3)+
        geom_segment(aes(xend=0,yend=carb))+
        labs(y="Number of carburetors")+
        theme_bw()
```
  
  
## wrap up
```{r eval=FALSE}
#histogram
ggplot(mtcars, aes(mpg)) +
        geom_histogram(bins=10)

#density
ggplot(mtcars, aes(mpg)) +
        geom_density(bw=3)

#box-plot
ggplot(mtcars, aes(x=1, y=mpg))+
        geom_boxplot()

#bar chart (法一)
ggplot(mtcars, aes(cyl))+
        geom_bar()

#bar chart (法二)
mtcars %>% 
        count(cyl) %>%
        ggplot(aes(x=cyl, y=n))+
        geom_bar(stat="identity")

#bar chart (y軸換百分比)
mtcars %>% 
        count(cyl) %>%
        mutate(percent=n/sum(n)) %>%
        ggplot(aes(x=cyl, y=percent))+
        geom_bar(stat="identity")

#bar chart (reorder levels)
mtcars %>%
        count(carb) %>%
        ggplot(aes(x=fct_reorder(carb,n),y=n))+
        geom_bar(stat="identity")

#其他
coord_flip() #翻轉座標軸
labs(x=" ", y=" ") #增加x軸, y軸的標籤
```



# 雙變數探索

有興趣的問題大概分兩部分：  
1. 變數間的comparison為何？  
2. 變數間的relationship為何？  

## 變數間的comparison(連續|離散)？  

這其實和探討連續變數given在離散變數時的conditional distribution一樣  
大概可以分成3種方式  
  

1. 排在一起的 histogram / frequency plot / density  
2. facet的 histogram / frquency plot / density  
3. side by side box plot  
  

以`mtcars`裡的 油耗表現(mpg) 和 汽缸數量(cyl)的關係為例  
  
  
Note:  
`mpg`: miles per gallon；連續型變項；數字越大，油耗表現越好
`cyl`: 汽缸數目；離散型變項；分成4, 6, 8三個levels


1.1 排在一起的histogram (錯誤版)
```{r}
ggplot(mtcars, aes(x=mpg, fill=cyl)) +
        geom_histogram(bins = 10)
```

default就是用堆疊的方式來顯示，非常醜陋；
改成"idetity"就會是照排，再加alpha來區隔：  

1.1 排在一起的histogram (正確版)
```{r}
ggplot(mtcars, aes(x=mpg,fill=cyl)) +
        geom_histogram(bins = 10,position="identity", alpha=0.4)
```

1.2 排在一起的frequency plot
```{r}
ggplot(mtcars, aes(x=mpg, col=cyl)) +
        geom_freqpoly(bins=10)
```
  
要注意的小細節，就是aes()中，fill改col，因為你現在要畫的是線的顏色，所以不是用fill填滿。


1.3 排在一起的density
```{r}
ggplot(mtcars, aes(x = mpg, col = cyl, fill = cyl)) +
        geom_density(bw=3, alpha = 0.3)
```


2.1 facet的 histogram  
```{r}
ggplot(mtcars, aes(x=mpg)) +
        geom_histogram(bins = 10,  fill = "#FFAA33")+
        facet_grid(~cyl, labeller = label_both)
```

2.2 facet的 frquency plot  
```{r}
ggplot(mtcars, aes(x=mpg))+
        geom_freqpoly(bins=10,  col = "#5599FF")+
        facet_grid(~cyl, labeller = label_both)
```

2.3 facet的 density  
```{r}
ggplot(mtcars, aes(x=mpg))+
        geom_density(bw=3)+
        facet_grid(~cyl, labeller=label_both)
```


3. side-by-side box plot
```{r}
ggplot(mtcars, aes(x = cyl, y = mpg)) +
  geom_boxplot(col = "#FFAA33", fill = "#FFAA33", alpha = 0.4)
```

搭配數字型的摘要

```{r}
mtcars %>% 
        group_by(cyl) %>%
        summarize(mpg_median=median(mpg))
```


## 變數間的relationship(間斷vs間斷)？ 

這其實就是類別資料分析裡面的contingency table問題  
也和探討離散變數given在離散變數時的conditional distribution一樣  
而看 (離散|離散) 的 conditional distribution，大致上分2種方式：  

0. contingency table & conditional probability table  
1. conditional bar chart
2. facet版bar chart

以`mtcars`的`cyl`和`vc`的關係為例：  

Note:
`cyl`: 汽缸數目；離散型變項；分成4, 6, 8三個levels
`vc` : 引擎的汽缸排列方式；離散型；分成兩個levels: 0=v式排法; 1=直列式排法
domain knowledge: 常見的是V6, v8, v10; 直4、直6  

0.1 contingency table
```{r}
tab1 <- table(mtcars$cyl, mtcars$vs)
tab1
```

0.2 conditional probability table
```{r}
round(prop.table(tab1, 1),2)
round(prop.table(tab1, 2),2)
```

兩邊都會看，現在先看condition在cyl時的distribution:  

`P(vs | cyl=4)`可以看出，汽缸數為4時，採用直列排法佔大多數(91%)  
`P(vs | cyl=6)`可以看出，汽缸數為6時，採用直列排法的比例稍高(57%)  
`P(vs | cyl=8)`可以看出，汽缸數為8時，全都採用V型的排法  


1. conditional bar chart
```{r}
ggplot(mtcars, aes(x=cyl, fill=vs))+
        geom_bar(position="fill")
```


2. facet bar chart
```{r}
ggplot(mtcars, aes(x=vs))+
        geom_bar()+
        facet_grid(.~cyl, labeller = label_both) 
```

 
## 變數間的relationship(連續vs連續)？  

這邊大家熟到不能再熟了，scatter plot 和 linear model的組合  
以下以`mtcars`的 wt (汽車的重量weight) 和 mpg (油耗)的 relationship 為例: 


```{r}
ggplot(mtcars, aes(x = wt, y = mpg)) +
  geom_point()
```

看起來，越重的汽車，他每加侖汽油可以跑得距離越短(油耗表現差)。


看了correlation，就會想fit一個linear model給他，作法很簡單：  
```{r}
ggplot(mtcars, aes(x = wt, y = mpg)) +
  geom_point()+
  geom_smooth(method="lm")
```

用個LOESS也蠻炫的：  
```{r}
ggplot(mtcars, aes(x = wt, y = mpg)) +
  geom_point()+
  geom_smooth(method="loess")
```


## 變數間的relationship(順序vs順序)？  

順序型對順序型變數，也可用scatter plot，但因為會有over-plotting的現象，所以改用jittering來改善    
以下，先看一下demo的資料集：  

```{r message=FALSE}
library(car)
head(Vocab)
Vocab$education <- factor(Vocab$education)
Vocab$vocabulary <- factor(Vocab$vocabulary)
summary(Vocab)
ggplot(Vocab, aes(x=education))+
        geom_bar(col = "#5599FF", fill = "#5599FF", alpha = 0.8)
ggplot(Vocab, aes(x=vocabulary))+
        geom_bar(col = "#5599FF", fill = "#5599FF", alpha = 0.8)
```

原始的scatter plot
```{r}
ggplot(data=Vocab, aes(x=education, y=vocabulary))+
  geom_point()
```

改用jitter：
```{r}
ggplot(data=Vocab, aes(x=education, y=vocabulary))+
  geom_jitter()
```

加個透明度，換一下點的shape，會更清楚：
```{r}
ggplot(data=Vocab, aes(x=education, y=vocabulary))+
  geom_jitter(alpha = 0.3,shape=1)
```

## wrap up  

4.1 變數間的comparison(連續|離散)  
```{r eval=FALSE}
#condition在類別變數(cyl)的histogram
ggplot(mtcars, aes(x=mpg,fill=cyl)) + #重點在"fill"
        geom_histogram(bins = 10, position="identity", alpha=0.4)
#condition在類別變數(cyl)的frequency plot
ggplot(mtcars, aes(x=mpg, col=cyl)) + #為何變"col"
        geom_freqpoly(bins=10) #重點在"freqpoly"
#condition在類別變數的density plot
ggplot(mtcars, aes(x = mpg, col = cyl, fill = cyl)) + #為何有col有fill?
        geom_density(bw=3, alpha = 0.3)
#condition在類別變數的boxplot
ggplot(mtcars, aes(x = cyl, y = mpg)) +
  geom_boxplot()


#善用"facet_grid(row~col)"
ggplot(mtcars, aes(x=mpg)) +
        geom_histogram(bins = 10)+
        facet_grid(~cyl, labeller = label_both)
```


4.2 變數間的relationship(間斷vs間斷)
```{r eval=FALSE}
#conditional bar chart
ggplot(mtcars, aes(x=cyl, fill=vs))+
        geom_bar(position="fill") #上下兩個"fill"差在哪？
#facet bar chart
ggplot(mtcars, aes(x=vs))+
        geom_bar()+
        facet_grid(.~cyl, labeller = label_both) 
```

4.3變數間的relationship(連續vs連續)
```{r eval=FALSE}
#scatter plot + lm
ggplot(mtcars, aes(x = wt, y = mpg)) +
  geom_point()+
  geom_smooth(method="lm")
```

4.4變數間的relationship(順序vs順序)
```{r eval=FALSE}
#傳統的scatter plot會出現overplotting
ggplot(data=Vocab, aes(x=education, y=vocabulary))+
  geom_point()

#利用jitter()來改善  
ggplot(data=Vocab, aes(x=education, y=vocabulary))+
  geom_jitter()
```


# 三變數探索

先畫出二維圖形(例如：scatter plot, conditional bar plot, dot plot, ...)
再善用以下工具：  

* color  
* size  
* shape  
* facet  

##scatter plot加入第三維資訊 

假如我在看wt (汽車的重量weight, wt) 和 mpg (油耗)的關係時，
想加入cyl(汽缸數量)的資訊，那我可以：  

1. 用color表示第三維  
```{r}
ggplot(mtcars, aes(x=wt, y=mpg, col=cyl)) +
        geom_point(size=2, alpha=0.7)
```

所以發現`cyl=4`的車子，車重普遍較輕，油耗也較好，看起來有線性關係    
`cyl=6`的車子，車重和油耗都介於中間，看起來線性關係不高    
`cyl=8`的車子，車重較重，油耗表現也較差，看起來有現象關係  


2. 用size表示第三維
```{r}
ggplot(mtcars, aes(x = wt, y = mpg, size = cyl)) +
  geom_point(alpha=0.5, col="blue")
```

3. 也可以用label  
```{r}
ggplot(mtcars, aes(x=wt, y=mpg, label=cyl))+
  geom_text()
```

4. 或是乾脆用facet
```{r}
ggplot(mtcars, aes(x=wt, y=mpg)) +
        geom_point()+
        facet_grid(~cyl, labeller = label_both)
```


最後覺得依照col來分最漂亮，那，是否需要各fit一個linear model？  
```{r}
ggplot(mtcars, aes(x = wt, y = mpg, col = cyl)) +
  geom_point() +
  stat_smooth(method = "lm", se = FALSE)
```

和全部只fit一個迴歸線差在哪？
```{r}
ggplot(mtcars, aes(x = wt, y = mpg, col = cyl)) +
  geom_point() +
  stat_smooth(method = "lm", se = FALSE)+
  stat_smooth(aes(group=1),method = "lm", se = FALSE)
```

恩，legend不大對，改一下：  
```{r}
ggplot(mtcars, aes(x = wt, y = mpg, col = cyl)) +
  geom_point() +
  stat_smooth(method = "lm", se = FALSE)+
  stat_smooth(aes(group=1, col="ALL"),method = "lm", se = FALSE)
```

## bar plot 加入第三維資訊  

看一下這張圖(bar plot的另一種用法)
```{r}
data(mtcars)
mtcars2 <- mtcars %>%
        rownames_to_column() %>%
        mutate(cyl=factor(cyl))

ggplot(mtcars2, aes(x=rowname, y=mpg))+
        geom_bar(stat="identity", fill = "#5599FF")+
        coord_flip()
```
  
從圖中可以看出各款車型的油耗表現  
如果我現在想以color的方式加入第三維cyl的資訊  
可以這樣做：  

```{r}
ggplot(mtcars2, aes(x=rowname, y=mpg, fill=cyl))+
        geom_bar(stat="identity")+
        coord_flip()
```

看起來亂七八糟阿...我想讓相同顏色的都放在一起，且都從最大排到最小，可以怎麼做？  
用`dplyr + forcats + ggplot` !!  

```{r}
mtcars2 %>%
        arrange(desc(cyl), mpg) %>%
        ggplot(aes(x=fct_relevel(rowname, rowname), y=mpg, fill=cyl))+
        geom_bar(stat="identity")+
        labs(x="")+
        coord_flip()
```


```{r include=FALSE}
data(mtcars)
mtcars <- mutate(mtcars, cyl=factor(cyl), vs=factor(vs),
                 am=factor(am),gear=factor(gear),
                 carb=factor(carb))
```


# 四變數以上探索

通常都不太好閱讀了，但還是介紹一些招給大家：  

重點是擺在知道有哪些招    
但如果圖形不好讀，就不要用了  

一樣以 車重(wt) 對 油耗表現(mpg) 的scatter plot為例：  

1. 將兩個類別資料的level合併，再著色 = 一次加2維資訊  
```{r}
#把cyl和am這兩欄資訊合併，變成新的類別變數
mtcars$cyl_am <- paste(mtcars$cyl, mtcars$am, sep = "_")
#分成藍色系和紅色系
myCol <- rbind(brewer.pal(9, "Blues")[c(3,6,8)],
               brewer.pal(9, "Reds")[c(3,6,8)])

b1 <- ggplot(mtcars, aes(x = wt, y = mpg, col = cyl_am)) +
        geom_point(size=2, alpha=0.7) +
        # Add a manual colour scale
        scale_color_manual(values = myCol)
b1
```

2.用facet，再加入`gear & vs`這兩維的資訊：    
```{r}
b1 + facet_grid(gear~vs, labeller = label_both)
```

3. 再利用size的功能，加入disp的資訊進去    
```{r}
ggplot(mtcars, aes(x = wt, y = mpg, col = cyl_am, size=disp)) +
  geom_point() +
  scale_color_manual(values = myCol) +
  facet_grid(gear~vs, labeller = label_both)
```

恩...這張圖有7維的資訊了  
(wt + mpg)的scatter plot +  
(cyl + am) +  
disp +  
(vs + gear)

但我不相信這些圖能給你什麼靈感XDD 太亂了拉！！  

# Lattice簡介  

* 這邊介紹另一種適合處理多變量資料(尤其是conditional graphs)的繪圖套件：`lattice`  
* 不同於`ggplo2`是一層一層的疊加指令上去，`lattice`更像`base`的繪圖，都是一個指令就結束了。  
* 萬用的輸入格式為：  `graph_type(formula, data=)`  
* 其中，`formula`的部分，對於統計人來說，就相當直覺了  
* 以下，假設x, y為連續型變數，F1, F2為類別型變數，傳統的圖形對照如下：  

graph_type |  description  |  formula
-----------|---------------|-----------------
xyplot     |  scatter plot |  `y~x`
xyplot     |  scatter plot |  `y~x|F1*F2`
histogram  |  histogram    |  `~x`
histogram  |  histogram    |  `~x|F1*F2`
densityplot|  density plot |  `~x|F1*F2`
bwplot     |  boxplot      |  `x~F1`

##一些範例   
```{r warning=FALSE, message=FALSE}
#install.packages(lattice)
library(lattice)
```

Scatter plot (ggplot2)  
```{r}
ggplot(mtcars, aes(x=wt, y=mpg))+
        geom_point(col="blue")+
        facet_grid(gear~vs, labeller = label_both)+
        labs(title="Scatterplots by V/S and Gears",
             x="Car Weight",
             y="Miles per Gallon")
```

Scatter plot (lattice)
```{r}
xyplot(mpg~wt|vs*gear, data=mtcars, 
  	main="Scatterplots by V/S and Gears", 
       ylab="Miles per Gallon", xlab="Car Weight")
```

Density plot (ggplot2)
```{r}
ggplot(mtcars, aes(x=mpg))+
        geom_density(bw=3, col="blue")+
        facet_grid(~cyl)+
        labs(title="Density Plot by Number of Cylinders",
             xlab="Miles per Gallon")
```

Density plot (lattice)
```{r}
densityplot(~mpg|cyl, data=mtcars,
  	main="Density Plot by Number of Cylinders",
  	xlab="Miles per Gallon")
```


##延伸閱讀  
[Lattice: Multivariate Data Visualization with R](https://www.springer.com/us/book/9780387759685)

